臺灣屏東地方法院屏東簡易庭小額民事判決
111年度屏小字第408號
原      告  合作金庫商業銀行股份有限公司

法定代理人  雷仲達  

訴訟代理人  洪正賢  
被      告  張豐凱  
上列當事人間請求返還借款事件，本院於民國111年10月17日言
詞辯論終結，判決如下：
    主  文
一、被告應給付原告新臺幣（下同）86,664元，及自民國111年8
    月8日起至清償日止，按週年利率2.22%計算之利息，暨如附
    表所示之違約金。
二、訴訟費用確定為1,000元由被告負擔。
三、本判決第1項得假執行；被告如預以86,664元為原告供擔保
    得免假執行。
    理由要領
一、原告主張被告前於110年7月5日以網路線上向原告申辦勞工
    紓困貸款10萬元，約定借款期限110年7月7日起至113年7月7
    日止，利率按中華郵政股份有限公司二年期定期儲金機動利
    率計算，自撥款日起前6個月為還本寬限期，自第7個月起，
    則依年金法按月攤還本息，惟第一年之利息由主管機關補貼
    。又系爭借款係勞動紓困貸款，雙方並約定利息自撥款日起
    由勞動部補貼利息1年，其後利息應由被告負擔，惟如積欠
    本金達3個月，則自發生日起將停止利息補貼，並應按中華
    郵政股份有限公司二年期定期儲金機動利率加計週年利率1%
    ，即以週年利率2.22%計算。被告依約應自111年2月7日起按
    月攤還本息，然其僅攤還四期後即未繳款，迄今仍積欠如主
    文第1項及附表所示之本金、利息及違約金未予清償等情，
    業據提出勞動部109年4月27日勞動福2字第1090135447號函
    、勞動部對受嚴重特殊傳染性肺炎影響勞工紓困貸款及利息
    補貼作業須知、借款契約、增補條款契約書、機動利率明細
    表、放款帳務資料查詢單及催告書等件為證，且經本院核對
    無訛。而被告經合法通知未到場爭執，亦未提出書狀作何聲
    明或陳述，依民事訴訟法第436條之23、第436條第2項、第2
    80條第3項前段準用同條第1項前段規定，視同自認，堪認原
    告主張為真實。從而，原告依據消費借貸之法律關係，請求
    被告給付如主文第1項及附表所示金額與利息暨違約金，為
    有理由，應予准許。
二、又本件係適用小額訴訟程序所為被告敗訴之判決，應依民事
    訴訟法第436條之20規定依職權宣告得假執行，並準用第392
    條第2項規定，職權酌定被告如預供擔保得免假執行，並依
    第436條之19規定確定被告應負擔之訴訟費用額為1,000元。
中　　華　　民　　國　　111 　年　  10　　月　　28　　日
                  屏東簡易庭  法　官  藍家慶
以上為正本，係照原本作成。
如不服本判決，應於判決送達後20日內，以判決違背法令為理由
，向本院提出上訴狀並表明上訴理由（上訴理由應表明：一、原
判決所違背之法令及具體內容；二、依訴訟資料可認為原判決有
違背法令之具體事實），如未表明上訴理由者，應於上訴後20日
內向本院提出上訴理由書。如委任律師提起上訴者，應一併繳納
上訴審判裁判費。
中　　華　　民　　國　　111 　年　　10　　月　　28　　日
                              書記官  鍾嘉芸　　　　　　
附表
本金（新臺幣) 性質 起日 迄日 週年利率  86,664元  違約金 111年6月8日 111年6月21日 0.2095%   111年6月22日 111年12月8日 0.222%   111年12月8日 112年3月8日 0.444%